# 与股东法人代表参股的公司之间的交易是否属于关联交易？

提问人：快乐的审计猪 时间：2017-03-25 15:18:39
A公司的股东B持A公司20%的股权，股东B为投资公司，个人C持有B约25%的股权，同时个人C有很多参股10%左右的联营企业，联营企业加盟c的公司品牌，问A公司与加盟店发生的业务是否属于关联交易？

回答人：chenyiwei
如果不考虑其他因素，单纯从股权比例看，C对B有重大影响，B对A有重大影响，C对其参股企业有重大影响。按照“同受一方重大影响的两个企业不构成关联方”的原则，你所说的情况不构成关联交易。